---
title: "Анализ зависимости количества обращений пользователей от числа обслуживаемых рабочих мест"
author: "Тушавин В. А."
date: "10 05 2020"
output: 
  html_document: 
    keep_md: yes
---

```{r setup, include=FALSE}
knitr::opts_chunk$set(echo = TRUE)
```

## Анализ зависимости количества обращений пользователей от числа обслуживаемых рабочих мест

Целью анализа является верификация модели, выявлеющей закономерность в количестве обращений пользователей от числа обслуживаемых рабочих мест.

```{r}
library(readxl)
SCandPC.raw <- read_excel("Data.xlsx")
dim(SCandPC.raw)
head(SCandPC.raw)
```
# Регрессионный анализ

Проведем анализ только по всем предприятиям, для чего просуммируем данные по всем предприятиям для каждого периода и построим линейную модель КМНК.

```{r}
SCandPC.sum<-aggregate(cbind(PC,SC)~Month+Year,data=SCandPC.raw,sum)
dim(SCandPC.sum)
head(SCandPC.sum)
summary(lm0<-lm(SC~PC-1,data=SCandPC.sum))
oldpar<-par(mfrow=c(2,2))
plot(lm0)
par(oldpar)
```
Проведем тесты на авторегерессию и гетероскедатичность

```{r}
library(car)
acf(residuals(lm0))
ncvTest(lm0)
```

